【裁判字號】    92,交聲,30
【裁判日期】    920630
【裁判案由】    違反道路交通管理處罰條例聲明異議
【裁判全文】
臺灣桃園地方法院交通事件裁定                    九十二年度交聲字第三號
    原處分機關  交通部公路總局新竹區監理所桃園監理站
    異  議  人  甲○○
    即受處分人
右列異議人因不服原處分機關於民國九十一年十二月三十一日所為桃監裁五字第駕裁
五二－Ａ00000000號裁決書所為處分，經聲明異議，本院裁定如左：
    主  文
異議駁回。
    理  由
一、本件聲明異議意旨以「本人（甲○○）於九十一年十一月十三日收到台北市政府
    警察局舉發違反道路交通管理事件通知單－違反禁止進入標誌行駛，旦由台北市
    政府警察局舉發照片中得知，此禁止進入標誌假日除外，但由照片右下角時間顯
    示為三十號七點五十三分，並無顯示年月分，但通知單中卻寫明違規時間為九十
    一年十月三十日七點五十三分，且罰單並無本人簽名，由九十一年的日曆中可知
    九十一年三月三十日為星期六，九十一年六月三十日為星期天，皆為假日，此舉
    發照片只能證明我在三十日經過此處，不能證明是三月、六月亦或是十月，如為
    三月或六月則此違規即不成立，如果此舉發照片成立，那台北市政府警察局是否
    也可在九十一年十一月三十日、九十一年十二月三十日或是往後非假日的三十號
    皆可用此照片舉發本人違規？：：桃園監理站函轉大安分局回函，函中僅說明『
    違規事實明確、執勤員警依法拍照舉發無誤』，對於本人所述異議並無回應，故
    電話詢問大安分局說明，員警說明『舉發人羅振文當日班表確為該點』，但當本
    人再次詢問九十一年十月三十日羅振文當日在該點執勤，並不能證明我本人當日
    也在場，因舉證照片無月份顯示，員警回應『這是設備問題，因設備無法顯示月
    份』，但此理由也不能佐證說明本人當日當時違規，故本人轉而提出異議狀，逕
    請地方法院審理裁決：」等語。
二、原處分機關則以「聲明異議人甲○○先生於九十一年十月三十日七時五十三分駕
    駛三Ｐ－○二○一號自小客車行經台北市○○路○段一五七巷為台北市政府警察
    局交通分隊大安分局舉發『違反禁止進入標誌行駛』並填掣北市警交大字第Ａ0
    0000000號違規通知單移送本站處理，本站以本件係依據違規採證照片舉
    發，而前開違規事實明確，依道路交通管理處罰條例第六十條第二項第三款規定
    裁處異議人新台幣九百元，並依同條例第六十三條第一項第一款記違規點數一點
    ，於法並無不合。
三、按「汽車駕駛人，駕駛汽車有左列情形之一，而本章各條無處罰之規定者，處新
    臺幣九百元以上一千八百元以下罰鍰：三不遵守道路交通標誌、標線、號誌之指
    示者；」，道路交通管理處罰條例第六十條第二項第三款定有明文。「汽車駕駛
    人有左列各款所列條款之一者，除依原條款處罰鍰外，並予記點：一、有道路交
    通管理處罰條例第六十條第一項、第二項第一款至第三款情形之一者，各記違規
    點數一點」，道路交通管理處罰條例第六十三條第一項第一款亦定有明文。
四、經查：異議人甲○○所有之三Ｐ－○二○一號自用小客車確有於九十一年十月三
    十日（星期三）上午七時五十三分許行經台北市○○路○段三弄一五七巷而違反
    禁止進入標誌併入行駛小型車禁行之平面車道一節，業據證人即當天在現場執勤
    ，當場拍照而依據違規採證照片舉發之台北市政府警察局大安分局交通分隊警員
    羅振文於九十二年三月二十八日本院調查時證稱「：當天我在台北市○○路○段
    一五七巷路中值早上七點至九點的交通勤務，三Ｐ─○二○一自小客車從北二高
    下來違規駛入平面車道，未依規定行走小型車車行地下道，時間是九十一年十月
    三十日：」等語甚詳，並有台北市政府警察局北市警交大字第Ａ0000000
    0號舉發違反道路交通管理事件通知單影本、現場取締照片二紙在卷可稽，本件
    執勤舉發員警羅振文與異議人甲○○並無仇隙，亦僅係依法執行取締交通違規勤
    務，實無故為誣陷之理，雖異議人甲○○於異議狀中指稱舉發照片僅有日期，並
    無年、月份，無從證明三Ｐ－○二○一號自用小客車確係於九十一年十月三十日
    上午七時五十三分行經台北市○○路○段一五七巷行駛併入小型車禁行之平面車
    道，且如係九十一年三月三十日係星期六，九十一年六月三十日係星期日，均為
    假日，則即非屬違規等，然而證人羅振文於本院則稱「：我今天有帶九十一年三
    月三十日、六月三十日、十月三十日的勤務表，我只有九十一年十月三十日是值
    早上七點至九點的交通勤務：」等，經核九十一年三月三十日、九十一年六月三
    十日及九十一年十月三十日台北市政府警察局大安分局交通分隊勤務分配表，九
    十一年三月三十日辛亥路三段一五七巷口係安排清明掃墓疏導勤務，九十一年六
    月三十日上開地點未安排任何勤務，九十一年十月三十日上開地點則有安排尖峰
    時段交整勤務，證人羅振文於九十一年十月三十日上午七時至九時帶相機在辛亥
    路三段一五七巷口值尖峰時段交整勤務之情，有台北市政府警察局大安分局交通
    分隊九十一年三月三十日、九十一年六月三十日、九十一年十月三十日勤務分配
    表影本三紙在卷足稽，是證人羅振文前述證詞應可採信，異議人甲○○上開違規
    情事，事證明確，原處分機關依道路交通管理處罰條例第六十條第二項第三款規
    定，裁處新臺幣九百元罰鍰，並依同法第六十三條第一項第一款並記違規點數一
    點之處罰，自無任何違誤不當之處，而異議人甲○○仍對上開裁決書聲明異議，
    並空言指摘云云，揆諸上述，顯無理由，應予駁回。
據上論斷，應依道路交通管理處罰條例第八十七條第二項、道路交通案件處理辦法第
十九條，裁定如主文。
中      華      民      國    九十二    年      六      月     三十     日
                                      臺灣桃園地方法院交通法庭
                                              法  官   林 婷 立
右正本證明與原本無異。
如不服本裁定，應於裁定送達後五日內向本院提出抗告狀。
                                              書記官   楊 鳳 滿
中        華        民        國     九十二    年    七    月     二    日


司法院資訊處製作；財團法人民間司法改革基金會備份。
